【裁判字號】    99,易,2216
【裁判日期】    990824
【裁判案由】    竊盜等
【裁判全文】
臺灣板橋地方法院刑事判決              99年度易字第2216號
公 訴 人  台灣板橋地方法院檢察署檢察官
被    告  甲○○
上列被告因竊盜等案件，經檢察官提起公訴（九十九年度偵字第
一九六一九號），被告於本院審理時就被訴事實為有罪之陳述，
經本院裁定改依簡式審判程序審理，判決如下：
    主      文
甲○○竊盜，累犯，處有期徒刑參月，如易科罰金，以新台幣壹
仟元折算壹日。又服用酒類，不能安全駕駛動力交通工具而駕駛
，累犯，處有期徒刑肆月，如易科罰金，以新台幣壹仟元折算壹
日。應執行有期徒刑陸月，如易科罰金，以新台幣壹仟元折算壹
日。
    事      實
一、甲○○前曾於民國95年間，因贓物、酒後駕車公共危險等案
    件，經台灣嘉義地方法院、台灣高等法院台南分院先後判決
    處有期徒刑三月、四月確定，經合併執行，於96年2 月4 日
    縮刑期滿執行完畢。詎仍不知警惕，竟先後為下列犯行：
（一）先於99年7 月11日中午12時30分許，途經台北縣中和市○
      ○路222 號前，見林佳勳所有之車號ＷＴＸ－３７０號輕
      型機車停放路旁，鑰匙未拔，認有機可乘，竟意圖為自己
      不法之所有，基於竊盜之犯意，以該鑰匙啟動電門竊取該
      機車得手。
（二）再於同日下午，在台北縣中和市民德公園飲酒，甲○○明
      知飲酒後會使人動作變慢，思考力差，情緒起伏大，步態
      不穩，肢體協調、平衡感與判斷力障礙度升高，致不能安
      全駕駛動力交通工具，竟仍於同日下午7 時許飲用酒類後
      ，明知已達不能安全駕駛動力交通工具之狀態，仍執意騎
      駕前開竊得之機車，嗣於同日下午7 時24分許，途經台北
      縣中和市○○路200 號前方路段時，為警攔檢查獲，測得
      其呼氣酒精濃度值為每公升1.69毫克。
二、案經台北縣政府警察局中和第二分局報告台灣板橋地方法院
    檢察署檢察官偵查起訴。
    理      由
一、本案被告甲○○所犯係死刑、無期徒刑、最輕本刑為三年以
    上有期徒刑以外之罪，且非高等法院管轄之第一審案件，其
    於準備程序中就被訴事實為有罪之陳述，經本院告知簡式審
    判程序之旨，並聽取公訴人、被告之意見後，本院裁定改行
    簡式審判程序，合先敘明。
二、上揭事實，業據被告於本院審理時坦承不諱，並經證人林佳
    勳於警詢時證述明確，復有查獲照片、贓物認領保管單、酒
    精濃度測試表等件在卷可稽，足證被告自白核與事實相符，
    堪以採信。按一般人呼氣酒精濃度達每公升達每公升0.25亳
    克時，將造成飲酒者輕度協調功能降低；從而汽車駕駛人飲
    酒後其吐氣所含酒精成分超過每公升0.25亳克以上者，不得
    駕車，道路交通安全規則第114 條第2 款定有明文。又汽車
    駕駛人飲酒後，會降低對光線之適應能力，削弱其對於路況
    及車前狀況辨識之正確性，亦使神經反應遲鈍，致使駕駛人
    駕車時無法適切操控車輛，因此酒後駕車，對一般往來之公
    眾及駕駛人自身皆具有高度危險性，此為智識健全之人所可
    認識者，且酒後不應駕車之觀念，已經由學校教育、政府宣
    導及各類媒體廣為介紹傳達各界週知多年，被告對於酒後不
    能駕車，及酒醉駕車之危險性，應有相當之認識，其於酒後
    已達不能安全駕駛動力交通工具之狀況下，仍執意騎駕機車
    ，事證明確，其犯行洵堪認定。
三、核被告所為，係犯刑法第320 條第1 項之竊盜罪、第185 條
    之3 規定之酒後不能駕駛動力交通工具而駕駛罪。被告所犯
    上開二罪，犯意各別、行為互殊，應予分論併罰。查被告有
    如前所述之前案紀錄，於96年2 月4 日縮刑期滿執行完畢，
    有台灣高等法院被告前案紀錄表在卷可稽，其於受徒刑之執
    行完畢後，五年以內故意再犯本案有期徒刑以上之罪，俱為
    累犯，均應依刑法第47條第1 項規定加重其刑。
四、爰審酌被告之素行、犯罪之動機、目的、明知酒精成分對人
    之意識能力具有不良影響，酒後駕車對一般往來之公眾及駕
    駛人自身皆具有高度危險性，既漠視自己安危，尤枉顧公眾
    安全，而於服用酒類後之折算呼氣酒精濃度超過每公升1.69
    毫克，已處於不能安全駕駛動力交通工具之狀態，仍執意騎
    駕機車，危害交通安全、及犯罪後坦承犯行、態度尚屬良好
    等一切情狀，分別量處如主文所示之刑，並諭知如易科罰金
    之折算標準，暨定其應執行之刑，及諭知如易科罰金之折算
    標準，以示懲儆。
據上論斷，應依刑事訴訟法第273 條之1 第1 項、第299 條第1
項前段，刑法第320 條第1 項、第185 條之3 、第47條第1 項、
第41條、第51條第5 款，刑法施行法第1 條之1 ，判決如主文。
本案經檢察官馮君傑到庭執行職務。
中    華    民    國    99    年    8     月    24    日
                  刑事第17庭  法  官  林鈺琅
以上正本證明與原本無異。
如不服本判決，應於收受送達後10日內，向本院提出上訴狀，並
應敘述具體理由；其未敘述上訴理由者，應於上訴期間屆滿後20
日內，向本院補提理由書（均須按他造當事人之人數附繕本），
「切勿逕送上級法院」。
                              書記官  鍾惠萍
中    華    民    國    99    年    8     月    24    日
附錄本案論罪科刑法條全文：
刑法第320 條：
  意圖為自己或第三人不法之所有，而竊取他人之動產者，為竊
  盜罪，處五年以下有期徒刑、拘役或五百元以下罰金。
  意圖為自己或第三人不法之利益，而竊佔他人之不動產者，依
  前項之規定處斷。
  前二項之未遂犯罰之。
刑法第185 條之3 ：
  服用毒品、麻醉藥品、酒類或其他相類之物，不能安全駕駛動
  力交通工具而駕駛者，處一年以下有期徒刑、拘役或科或併科
  十五萬元以下罰金。

司法院資訊處製作；財團法人民間司法改革基金會備份。
